# 合并报表存货跌价准备

提问人：song2003921 时间：2020-12-21 18:09:59
陈老师@chenyiwei，B，B的产品按市场价卖给C，毛利率-5%，C加工后对集团外出售，毛利率30%。
请问B单体计提的存货跌价准备，在A层的合并报表中，是否要冲回？
谢谢！

回答人：chenyiwei
在合并报表层面，B的产品属于在产品，其可变现净值应依据最终产品的对外售价减去C的加工成本和合理利润确定。故应抵销内部交易的负毛利以及恢复B单体计提的跌价准备。